【裁判字號】    97,訴,777
【裁判日期】    971223
【裁判案由】    違反槍砲彈藥刀械管制條例等
【裁判全文】
臺灣新竹地方法院刑事判決               97年度訴字第777號
公  訴  人  臺灣新竹地方法院檢察署檢察官
被      告  丙○○
指定辯護人  本院公設辯護人甲○○
上列被告因違反槍砲彈藥刀械管制條例案件，經檢察官提起公訴
（97年度偵字第2663號），本院判決如下：
    主  文
丙○○犯非法寄藏可發射子彈具殺傷力之改造手槍罪，累犯，處
有期徒刑年貳月，併科罰金新臺幣陸萬元，罰金如易服勞役，
以新臺幣壹仟元折算壹日；扣案仿WALTHER 廠PPK/S 型半自動手
槍製造之槍枝換裝土造金屬槍管而成之改造手槍壹枝（槍枝管制
編號：0000000000號，含彈匣壹個），沒收之。又犯
恐嚇危害安全罪，處有期徒刑肆月。有期徒刑應執行有期徒刑
年肆月，扣案仿WALTHER 廠PPK/S 型半自動手槍製造之槍枝換裝
土造金屬槍管而成之改造手槍壹枝（槍枝管制編號：00000
00000號，含彈匣壹個），沒收之。
    犯罪事實
一、丙○○前民國86年間，因違反麻醉藥品管理條例案件，經本
    院於86年10月30日以86年度易字第1751號判處有期徒刑7 月
    確定，於89年3 月17日假釋出監付保護管束，嗣經撤銷假釋
    ，自92年3 月12日執行殘刑迄至94年7 月31日縮刑期滿執行
    完畢；另於96年間，因施用第二級毒品甲基安非他命案件，
    經臺灣新竹地方法院於96年4 月30日以96年度竹簡字第637
    號判決判處有期徒刑4 月，嗣經減為有期徒刑2 月，於97年
    1 月2 日易科罰金執行完畢。詎仍不知悔改，明知可發射子
    彈具有殺傷力之改造手槍係槍砲彈藥刀械管制條例第4 條第
    1 項第1 款所列管之槍砲，非經主管機關之許可，不得擅自
    持有，竟於95年間某日，在不詳地點，自真實姓名年籍不詳
    之綽號「彥清」成年男子收受具殺傷力之改造手槍1 枝（槍
    枝管制編號0000000000號，仿WALTHER 廠PPK/S 型半自動手
    槍製造之槍枝，換裝土造金屬槍管而成，含彈匣1 個）、具
    殺傷力之改造子彈2 顆（起訴書誤載為4 顆，由金屬彈殼組
    合直徑8.0 ±0.5mm 金屬彈頭而成），自斯時起未經許可持
    有，並於收受之後之95年間某不詳時間，即將之寄藏在不知
    情之女友乙○○之新竹市○○區○○路640 巷379 號2 樓居
    處廁所天花板上，其後與乙○○分手，於97年4 月12日21時
    許，藉詞要求取回原置於乙○○上開居處內之私人物品，經
    乙○○之同意而進入上址，旋取出上址廁所天花板內之上開
    槍彈藏置隨身背包內，在乙○○之臥房內將海洛因摻入紙菸
    吸食（丙○○施用第一級毒品海洛因之犯行，由臺灣新竹地
    方法院檢察署檢察官另案偵辦），並漫言復合之事，乙○○
    不耐，先至客廳以電話報警，嗣進入臥房明告上情，丙○○
    大怒，乃基於恐嚇危害安全之犯意，取出上述槍枝指向乙○
    ○頭部質問究否報警，藉此加害生命、身體之舉措致使乙○
    ○心生畏懼，嗣經警到場逮捕丙○○，扣得上開槍彈，始悉
    上情，並扣得改造手槍1 枝、改造子彈4 顆（其中2 顆為由
    金屬彈殼組合直徑8. 0±0.5mm 金屬彈頭而成，可擊發，認
    具殺傷力；另2 顆，均無法擊發，認不具殺傷力）。
二、案經新竹市警察局第三分局報告臺灣新竹地方法院檢察署檢
    察官偵查起訴。
    理  由
一、證據能力之認定：
（一）按被告以外之人於審判外之言詞或書面陳述，除法律另有
      規定者外，不得作為證據，刑事訴訟法第159 條第1 項固
      有明文規定。惟被告以外之人於偵查中向檢察官所為之陳
      述，除顯有不可信之情況外，得為證據。又被告以外之人
      於檢察事務官、司法警察官或司法警察調查中所為之陳述
      ，與審判中不符時，其先前之陳述具有較可信之特別情況
      ，且為證明犯罪事實存否所必要者，得為證據。且被告以
      外之人於審判外之陳述，雖不符刑事訴訟法第159 條之1
      至之4 之規定，惟經當事人於審判程式同意作為證據，法
      院審酌該言詞陳述或書面陳述作成時之情況，認為適當者
      ，亦得為證據，復為同法第159 條之1 第2 項、第159 條
      之2 、第159 條之5 第1 項所明定。復按傳聞法則之重要
      理論依據，在於傳聞證據未經當事人之反對詰問予以核實
      ，乃予排斥，惟若當事人已放棄對原供述人之反對詰問權
      ，於法院審判時表明同意該等傳聞證據可作為證據，基於
      證據資料愈豐富，愈有助於真實發現之理念，並貫徹刑事
      訴訟法修法加重當事人進行主義之精神，確認當事人對於
      證據能力有處分權之制度，傳聞證據經當事人同意作為證
      據，法院認為適當者，亦得為證據。另當事人對於傳聞證
      據表示「沒有意見」，而未於言詞辯論終結前聲明異議（
      Without Objection） ，應視為已有將該等傳聞證據採為
      證據之同意，此刑事訴訟法第159 條之5 定有明文。
（二）本案被告丙○○及指定辯護人於本院準備程式中已表示對
      本院所提示所有卷內人證物證之證據能力沒有意見，迄本
      院辯論終結前，被告丙○○及指定辯護人亦未爭執本案證
      據之證據能力，依刑事訴訟法第159 條之5 第2 項之規定
      ，應視為被告丙○○已同意本案犯罪事實欄相關之傳聞證
      據均可作為證據；另檢察官於本院審理程序中已表示對本
      院所提示調查之卷內人證物證之證據能力沒有意見，本院
      斟酌本案卷內之證據並非非法取得，亦無證明力明顯過低
      之情形，且經本院於審判期日依法進行證據之調查、辯論
      ，當事人於訴訟上之程式權，已受保障，均得採為證據，
      先予敘明。
二、認定被告丙○○違反槍砲彈藥刀械管制條例及恐嚇危害安全
    犯行之證據及理由列述如下：
（一）被告丙○○迭於警詢、偵查、本院準備程序及審理期日均
      坦認有寄藏具有殺傷力之改造手槍及子彈犯行，其稱：扣
      案之槍彈係由1 名綽號「彥清」之成年男子於95年間交託
      寄藏，伊收受後，即將之藏放在前女友乙○○之新竹市○
      ○區○○路640 巷379 號2 樓居處廁所天花板上，嗣於97
      年4 月12日當天，伊係前往前女友乙○○之上開居所拿私
      人物品，並在前女友乙○○之臥房內施用第一級毒品海洛
      因，此際前女友乙○○竟報警處理，伊十分氣憤，即取出
      槍枝，持以揮動，並質問乙○○是否真的報了警等語（見
      本院卷第51至53頁）
（二）證人即被害人乙○○於警詢、偵查中證稱：97年4 月12日
      凌晨，被告丙○○到她工作的店裡要找她談話，她認為與
      被告丙○○已經沒有什麼話好講，不願出面，被告丙○○
      對她朋友說若她不出面，就要開槍，她並不想要有人受傷
      就趕快出面，並詢問被告丙○○來意為何？被告丙○○要
      她下班後打電話給她，並說打不打由她自己斟酌，說完被
      告丙○○就走了，她下班後，打電話給被告丙○○，被告
      稱有私人物品留在她家，並稱一定要到她家來一趟，她認
      為若被告丙○○還有東西留著，還是讓被告過來拿走比較
      好，因此同意被告進門，被告進門時是背著背包過來，進
      到廁所後，就把門關起來，她透過門縫發現被告踩著馬桶
      掀開天花板，不知道拿了什麼東西，後來被告走到她的房
      間，稱有話要跟她說，講話的過程中，她有看到被告拿海
      洛因出來抽，她姐姐和姐姐的男友則在客廳，她因受不了
      被告丙○○在她的房間內施用毒品，因而報警，報警後，
      她再度回到房間內，先開啟電扇，又打開窗戶通風，她一
      邊抱怨被告弄的她房間都是毒品的味道，又說已經報警了
      ，旋即聽到金屬撞擊的聲音，待她轉頭過來，發現被告拿
      著槍對著她，說「妳報警了嗎？妳確定妳真的報警了嗎？
      」，她當時嚇得完全不敢動，也不敢發出任何聲音，後來
      應該是姐姐的男友下樓去帶警察上來，被告丙○○於其間
      有將槍枝收起來，當時她還故作鎮定地跟被告丙○○說話
      ，被告丙○○有說「信不信等一下警察到場，我就開槍死
      在妳面前」，不久，警察到場後，她有告知警員被告丙○
      ○有槍，警察將被告上手烤，壓倒在她房間的床上，這時
      ，被告丙○○還哈哈大笑，她覺得被告丙○○的精神狀況
      因為吸食毒品的結果，不是很穩定等語（見偵查卷第14至
      16 、53 至55頁）。
（三）扣案之改造手槍1 枝、改造子彈4 顆，有新竹市警察局第
      三分局搜索扣押筆錄、扣押物品目錄表、扣押物品清單各
      1 份、現場及槍枝、子彈照片6 張附卷可參（見偵查卷第
      18 至27 、60頁）
（四）上開扣案之槍枝部分，經內政部警政署刑事警察局鑑定結
      果，認槍枝管制編號0000000000號，係改造手槍，由仿WA
      LTHER 廠PPK/S 型半自動手槍製造之槍枝，換裝土造金屬
      槍管而成，擊發功能正常，可供擊發適用子彈使用，認具
      殺傷力，有新竹市警察局槍枝初步檢視報告表、內政部警
      政署刑事警察局97年4 月23日刑鑑字第0970056870號槍彈
      鑑定書鑑定結果一等資料在卷可佐；另扣案之子彈，亦經
      同單位鑑定結果：其中2 顆為由金屬彈殼組合直徑8.0 ±
      0.5mm 金屬彈頭而成，可擊發，認具殺傷力；另2 顆，均
      無法擊發，認不具殺傷力，有內政部警政署刑事警察局97
      年4 月23日刑鑑字第0970056870號槍彈鑑定書鑑定結果二
      、97年6 月26日刑鑑字第0970081643號函等資料附卷可稽
      （見偵查卷第48至50、81頁）。
（五）綜上所述，本件被告丙○○所犯非法寄藏槍彈及恐嚇危案
      安全之事實業臻明確，被告丙○○上揭寄藏改造手槍及恐
      嚇危害安全之犯行至堪認定，應依法予以論科。
三、論罪科刑：
（一）論罪：
  １、按「寄藏」與「持有」，均係將物置於自己實力支配之下
      ，僅寄藏必先有他人持有行為，而後始為之受寄代藏，故
      受寄人代為保管，其保管之本身，亦屬持有，不過此之持
      有係受寄之當然結果，槍砲彈藥刀械管制條例第8條第4項
      及第12條第4項，既就「持有」與「寄藏」為分別處罰之
      規定，則單純之「持有」，固不包括「寄藏」，惟「寄藏
      」之受人委託代為保管，其保管之本身所為之「持有」，
      既係「寄藏」之當然結果，法律上自宜僅就「寄藏」行為
      為包括之評價，不應另就「持有」予以論罪（最高法院74
      年台上字3400號判例意旨參照）；又未經許可，持有槍枝
      ，其持有之繼續，既屬行為之繼續，亦即一經持有，其罪
      即已成立，但其完結須繼續至持有行為終了之時止，則包
      括持有之寄藏槍枝行為，自應同視，其寄藏犯罪行為之完
      結，亦應至寄藏及該寄藏包括之持有行為終了時止。是被
      告丙○○受案外人綽號「彥清」之成年男子之委託代為寄
      藏上開改造手槍及改造子彈，應論以寄藏改造手槍之單純
      一罪，不另就其「持有」之犯行予以論處。
  ２、另被告丙○○未經許可寄藏上開改造手槍1枝（含彈匣1個
      ）、改造子彈2顆，係犯槍砲彈藥刀械管制條例第8 條第4
      項未經許可寄藏改造手槍罪及同條例第12條第4 項未經許
      可寄藏子彈罪。
  ３、想像競合犯：被告丙○○一行為同時觸犯槍砲彈藥刀械管
      制條例第8條第4項、第12條第4項之罪名，係屬想像競合
      犯，應依刑法第55條之規定，從一較重之槍砲彈藥刀械管
      制條例第8條第4項未經許可寄藏改造手槍罪處斷。
  ４、被告丙○○上開未經許可寄藏改造手槍、恐嚇危害安全之
      犯行，其犯意各別，均應分論併罰。
  ５、累犯：被告丙○○前於86年間，因違反麻藥品管理條例案
      件，經本院於86年10月30日以86年度易字第1751號判處有
      期徒刑7 月確定，於89年3 月17日假釋出監付保護管束，
      嗣經撤銷假釋，自92年3 月12日執行殘刑迄至94年7 月31
      日縮刑期滿執行完畢；另於96年間，因施用第二級毒品甲
      基安非他命案件，經本院於96年4 月30日以96年度竹簡字
      第637 號判決判處有期徒刑4 月，嗣經減為有期徒刑2 月
      ，於97年1 月2 日易科罰金執行完畢等情，有臺灣高等法
      院被告前案紀錄表及刑案資料查註紀錄表各1 份為證，其
      於5 年以內故意再犯本件有期徒刑以上之二罪，均為累犯
      ，均應依刑法第47條第1 項規定，加重其刑。
（二）科刑：
  １、主刑：審酌被告丙○○前開構成累犯之前科紀錄外，另有
      懲治盜匪條例案件之前案紀錄，有臺灣高等法院被告前案
      紀錄1 份附卷可參，素行難謂良好，其無視法令禁制，而
      未經許可寄藏具殺傷力之改造手槍及子彈，增加社會潛在
      危險性，且持以對證人乙○○為本案之恐嚇危害安全之犯
      行，另斟酌被告丙○○之動機、目的、生活狀況、品行，
      以及被告犯罪後坦認犯行，犯後態度良好等一切情狀，分
      別量處如主文所示之刑及併科罰金，並就罰金部分，諭知
      易服勞役之折算標準，以資懲儆。
  ２、從刑（沒收）：扣案仿WALTHER 廠PPK/S 型半自動手槍製
      造之槍枝換裝土造金屬槍管而成之改造手槍1 枝（槍枝管
      制編號0000000000號；含彈匣1 個），係違禁物，應依刑
      法第38條第1 項第1 款之規定宣告沒收。另扣案具殺傷力
      之已射擊完畢之土造子彈2 顆，已不具違禁物之性質，爰
      不另為沒收之諭知，附此敘明。
四、適用法律依據：
（一）程序法方面：刑事訴訟法第299 條第1 項前段。
（二）實體法方面：槍砲彈藥刀械管制條例第8 條第4 項、第12
      條第4 項，刑法第11條前段、第305 條、第55條、第47條
      第1 項、第42條第3 項前段、第51條第5 款、第38條第1
      項第1 款，判決如主文。
本案經檢察官陳玉華到庭執行職務。
中    華    民    國    97    年    12    月    23    日
                  刑事第四庭審判長法  官  林秋宜
                                  法  官  馮俊郎
                                  法  官  劉兆菊
以上正本證明與原本無異。
如不服本判決應於收受本判決後10日內向本院提出上訴書狀，其
未敘述上訴理由者，並得於提起上訴後10日內向本院補提理由書
狀（均須按他造當事人之人數附繕本）「切勿逕送上級法院」。
中    華    民    國    97    年    12    月    23    日
                                  書記官  蕭汝芳
附錄本案論罪科刑實體法條全文：
槍砲彈藥刀械管制條例第8條
未經許可，製造、販賣或運輸鋼筆槍、瓦斯槍、麻醉槍、獵槍、
空氣槍或第4條第1項第1款所定其他可發射金屬或子彈具有殺傷
力之各式槍砲者，處無期徒刑或5年以上有期徒刑，併科新臺幣1
千萬元以下罰金。
未經許可，轉讓、出租或出借前項所列槍枝者，處 5 年以上有期
徒刑，併科新臺幣 1 千萬元以下罰金。
意圖供自己或他人犯罪之用，而犯前二項之罪者，處無期徒刑或
 7 年以上有期徒刑，併科新臺幣 1 千萬元以下罰金。
未經許可，持有、寄藏或意圖販賣而陳列第 1 項所列槍枝者，處
 3年以上10年以下有期徒刑，併科新臺幣700萬元以下罰金。
第 1 項至第 3 項之未遂犯罰之。
槍砲彈藥刀械管制條例第12條
未經許可，製造、販賣或運輸子彈者，處 1 年以上 7 年以下有
期徒刑，併科新台幣 500 萬元以下罰金。
未經許可，轉讓、出租或出借子彈者，處 6 月以上 5 年以下有
期徒刑，併科新台幣 300 萬元以下罰金。
意圖供自己或他人犯罪之用，而犯前二項之罪者，處 3 年以上
10 年以下有期徒刑，併科新台幣 700 萬元以下罰金。
未經許可，持有、寄藏或意圖販賣而陳列子彈者，處 5 年以下有
期徒刑，併科新台幣 300 萬元以下罰金。
中華民國刑法第305條
（恐嚇危害安全罪）
以加害生命、身體、自由、名譽、財產之事，恐嚇他人致生危害
於安全者，處2 年以下有期徒刑、拘役或3 百元以下罰金。


司法院資訊處製作；財團法人民間司法改革基金會備份。
